---
title: "Desafio A3Data"
author: "Felipe A. Petri"
date: "`r Sys.Date()`"
output: pdf_document
header-includes:
  - \usepackage{colortbl}
  - \usepackage{xcolor}
---

```{r setup, include=FALSE}
knitr::opts_chunk$set(echo = TRUE,message=F,warning=F)
```

```{r pacotes}
library(tidyverse)
library(readxl)
library(caret)
library(ROSE)
library(randomForest)
library(kableExtra)
```

# Introdução das análises

```{r Primeiras_manipulacoes}
churn=read_xlsx("Customer-Churn.xlsx")
head(churn)

# Transformando variáveis categóricas em 0s e 1s (fica mais fácil para futura análise)
churn=churn %>% 
  mutate_at(c(4,5,7,8,10:15,17,21),~ifelse(.=="Yes",1,0))
# Alterando tipos de colunas
churn=churn %>% 
  mutate_at(c(2:5,7:18,21),~as.factor(.))
```

## Introdução aos dados

```{r results='asis'}
churn[,c(1:10)] %>% 
  summary() %>% 
  kable(format="latex",escape=FALSE) %>%
  kable_styling(bootstrap_options = c("striped", "hover", "condensed"), full_width = FALSE,latex_options = c("HOLD_position","scale_down")) %>%
  row_spec(0, bold = TRUE, background = "#D3D3D3")
churn[,c(11:21)] %>% 
  summary() %>% 
  kable(format="latex",escape=FALSE) %>%
  kable_styling(bootstrap_options = c("striped", "hover", "condensed"), full_width = FALSE,latex_options = c("HOLD_position","scale_down")) %>%
  row_spec(0, bold = TRUE, background = "#D3D3D3")
```


## Valores Faltantes

```{r valores_valtantes}
summary(churn)
# Como temos apenas uma coluna com 11 dados faltantes podemos remover todos os dados faltantes
churn=churn %>% 
  drop_na()
```

## Verificando Balanceamento de Dados

```{r}
churn %>% 
  ggplot(aes(Churn))+
  geom_bar(fill="darkblue")+
  labs(x="Churn",y="Frequência")+
  theme_minimal()
```

Nossos dados não são balanceados

## Treino e Teste

```{r dividindo_em_treinoeteste}
# Separando dados em treino e teste
set.seed(1) 
ind_treino <- sample(nrow(churn), 0.7 * nrow(churn))
treino <- churn[ind_treino, ]
teste <- churn[-ind_treino, ]
```

# Análise descritiva

## Tabelas de contingência

```{r tabelas_contingencia, results='asis'}
contingencia=function(x){
  table(treino$Churn,treino[,x][[1]])
}
categoricas=setdiff(names(treino)[sapply(treino, is.factor)], "Churn")
tabelas_contingencia=lapply(categoricas,contingencia)
names(tabelas_contingencia) <- paste("Churn", categoricas, sep = " x ")

# Função para deixar as tabelas bonitas:
beautiful_tabelas=function(tabela,nome){
  tabela=addmargins(tabela)
  rownames(tabela)[nrow(tabela)]="Total"
  colnames(tabela)[ncol(tabela)]="Total"
  tabela=kable(tabela,caption=paste("Tabela de Contingência de",nome), format = "latex") %>%
    kable_styling(bootstrap_options = c("striped", "hover", "condensed"), full_width = FALSE,latex_options = "HOLD_position") %>%
  row_spec(0, bold = TRUE, background = "#D3D3D3") %>%
  column_spec(1, bold = TRUE, background = "#D3D3D3")
  return(tabela)
}

# Plotando as tabelas bonitas:
kables_contingencia=imap(tabelas_contingencia,beautiful_tabelas)
for (i in 1:length(kables_contingencia)) {
  cat(kables_contingencia[[i]], "\n\n")
}
```

```{r plot_testes_quiquadrado}
# Conduzindo teste estatístico para ver se as variáveis categóricas tem correlação com nossa variável de Churn
testes=lapply(tabelas_contingencia,chisq.test)
testes_df <- tibble(
  Variaveis = names(testes),
  Estatistica = map_dbl(testes, ~ .x$statistic),
  P_valor = map_dbl(testes, ~ .x$p.value)
)
testes_df=testes_df %>% 
  mutate(Var1=str_replace(Variaveis, "\\Qx \\E.*", ""),
         Var2=str_replace(Variaveis, ".*?\\Qx \\E", "")) %>% 
  select(-Variaveis)

# Plotando os resultados dos testes estatísticos
testes_df %>% 
  ggplot(aes(x = Estatistica, y = reorder(Var2,desc(Estatistica)), fill = Estatistica)) +
  geom_bar(stat="identity") +
  geom_text(aes(label=paste0("P-valor: ",round(P_valor*100,2),"%"),
                hjust=ifelse(Estatistica>500,1.1,-.1),
                color=ifelse(P_valor>=.05,"red","black")),
            size=3)+
  scale_color_identity()+
  scale_fill_gradient(low = "red", high = "green") +
  labs(title="Testes estatísticos das variáveis Categóricas",
       x = "Valor da Estatística do Teste",
       y = "Variável") +
  theme_minimal() +
  theme(plot.title = element_text(hjust = 0.5))
```


Podemos observar que as colunas gender e PhoneService não são correlacionadas com churn

## Análise de variância

```{r teste_numericas}
numericas=names(treino)[sapply(treino, is.numeric)]
teste_aov=aov(
  eval(parse(text=paste0("cbind(",paste(numericas,collapse = ","),")")))~Churn,
  data=treino
)
summary(teste_aov)
```

Todas as variáveis numéricas são correlacionadas com o churn

# Modelo de Random Forest

## Balanceando dados

```{r}
# Como temos dados não balanceados, vamos fazer um oversample no treino:
freqs=summary(as.factor(treino$Churn))
valor_oversample=freqs[1]-freqs[2]

treino_over <- ovun.sample(Churn ~ ., data = treino, method = "over", N = nrow(treino)+valor_oversample)$data

# Checando se oversample funcionou:
treino_over %>% 
  ggplot(aes(Churn))+
  geom_bar(fill="darkblue")+
  labs(x="Churn",y="Frequência")+
  theme_minimal()
```

## Ajustando o modelo

```{r random_forest}
# Retirando variáveis que não iremos utilizar (sem correlação significativa)
treino_over=treino_over %>% select(-c(customerID,gender,PhoneService))
teste=teste %>% select(-c(customerID,gender,PhoneService))

# Fazendo o modelo
modelo_rf=randomForest(Churn~.,data=treino_over)

pred <- predict(modelo_rf, newdata = teste)

# Feature importance
importancia <- modelo_rf$importance

tibble(Variavel=rownames(importancia),Importancia=importancia) %>% 
  ggplot(aes(reorder(Variavel,desc(Importancia)),Importancia))+
  geom_bar(stat="identity",fill="darkblue")+
  labs(x="",y="Importância")+
  theme_minimal()+
  theme(axis.text.x = element_text(angle = 30, hjust = 1))
```

## Verificando precisão do Random Forest

```{r}
confusao=table("Predito"=pred,"Observado"=teste$Churn)
confusao=addmargins(confusao)
rownames(confusao)[3]="Total"
colnames(confusao)[3]="Total"
kable(cbind("",confusao),caption="Matriz de Confusão") %>%
  kable_styling(bootstrap_options = c("striped", "hover", "condensed"), full_width = FALSE,latex_options = "HOLD_position") %>%
  row_spec(0, bold = TRUE, background = "#D3D3D3") %>%
  column_spec(1, bold = TRUE, background = "#D3D3D3") %>%
  add_header_above(header = c("Predito","", "Observado"=2,""))
```


Com esse modelo nós seríamos capazes de identificar `r paste(round(confusao[2,2]*100/addmargins(confusao)[3,2],2),"%")` dos novos churns, sendo que consideraríamos `r paste(round(addmargins(confusao)[2,3]*100/addmargins(confusao)[3,3],2),"%")` dos clientes como churn, porém `r paste(round(confusao[2,1]*100/addmargins(confusao)[3,3],2),"%")` dos clientes seriam identificados como churn erroneamente.

```{r}
TP <- confusao[1, 1] 
TN <- confusao[2, 2]
FP <- confusao[2, 1]
FN <- confusao[1, 2]

# Calculando as métricas
accuracy <- (TP + TN) / sum(confusao)         
precision <- TP / (TP + FP)                       
recall <- TP / (TP + FN)                           
specificity <- TN / (TN + FP)                     
f1_score <- 2 * (precision * recall) / (precision + recall)

tabela_rf=tibble("Métrica"=c("Acurácia","Precisão","Recall","Especificidade","F1-Score"),
       "Resultado"=paste(round(c(accuracy,precision,recall,specificity,f1_score)*100,2),"%"))
```

# Outros Modelos

## XGBoost

```{r}
library(xgboost)
treino_over=mutate_at(treino_over,c(1:3,5,7:12,14,18),~as.numeric(as.character(.)))
teste=mutate_at(teste,c(1:3,5,7:12,14,18),~as.numeric(as.character(.)))

treino_dummy <- model.matrix(~ . - 1, data = treino_over)
treino_dummy=as.tibble(treino_dummy)
teste_dummy <- model.matrix(~ . - 1, data = teste)
teste_dummy=as.tibble(teste_dummy)

treino_boost <- xgb.DMatrix(data = as.matrix(select(treino_dummy,-Churn)), label = treino_over$Churn)

params <- list(
  objective = "binary:logistic",
  booster = "gbtree",
  eval_metric = "logloss",
  eta = 0.1,
  max_depth = 50,
  nrounds = 250
)

modelo_xgb <- xgboost(params = params, data = treino_boost, nrounds = params$nrounds,verbose = 0)
teste_boost <- xgb.DMatrix(data = as.matrix(select(teste_dummy,-Churn)))
pred_boost <- predict(modelo_xgb, teste_boost)

library(pROC)
auc_roc <- auc(roc(response = teste$Churn, predictor = pred_boost))
auc_roc

# Considerando threshold=0.5
aprox_boost=ifelse(pred_boost>0.5,1,0)


confusao_boost=table("Predito"=aprox_boost,"Observado"=teste$Churn)

confusao_boost=addmargins(confusao_boost)
rownames(confusao_boost)[3]="Total"
colnames(confusao_boost)[3]="Total"
kable(cbind("",confusao_boost),caption="Matriz de Confusão") %>%
  kable_styling(bootstrap_options = c("striped", "hover", "condensed"), full_width = FALSE,latex_options = "HOLD_position") %>%
  row_spec(0, bold = TRUE, background = "#D3D3D3") %>%
  column_spec(1, bold = TRUE, background = "#D3D3D3") %>%
  add_header_above(header = c("Predito","", "Observado"=2,""))
```

Com esse modelo nós seríamos capazes de identificar `r paste(round(confusao[2,2]*100/addmargins(confusao)[3,2],2),"%")` dos novos churns, sendo que consideraríamos `r paste(round(addmargins(confusao)[2,3]*100/addmargins(confusao)[3,3],2),"%")` dos clientes como churn, porém `r paste(round(confusao[2,1]*100/addmargins(confusao)[3,3],2),"%")` dos clientes seriam identificados como churn erroneamente.

```{r}
TP <- confusao_boost[1, 1] 
TN <- confusao_boost[2, 2]
FP <- confusao_boost[2, 1]
FN <- confusao_boost[1, 2]

# Calculando as métricas
accuracy <- (TP + TN) / sum(confusao_boost)         
precision <- TP / (TP + FP)                       
recall <- TP / (TP + FN)                           
specificity <- TN / (TN + FP)                     
f1_score <- 2 * (precision * recall) / (precision + recall)

tabela_boost=tibble("Métrica"=c("Acurácia","Precisão","Recall","Especificidade","F1-Score"),
       "Resultado"=paste(round(c(accuracy,precision,recall,specificity,f1_score)*100,2),"%"))
```

# Comparando performances

```{r}
tabela_rf %>%
  kable(caption="Métricas de performance do Random Forest") %>% 
  kable_styling(bootstrap_options = c("striped", "hover", "condensed"), full_width = FALSE,latex_options = "HOLD_position") %>%
  row_spec(0, bold = TRUE, background = "#D3D3D3") %>%
  column_spec(1, bold = TRUE, background = "#D3D3D3")
tabela_boost %>%
  kable(caption="Métricas de performance do XGBoost") %>% 
  kable_styling(bootstrap_options = c("striped", "hover", "condensed"), full_width = FALSE,latex_options = "HOLD_position") %>%
  row_spec(0, bold = TRUE, background = "#D3D3D3") %>%
  column_spec(1, bold = TRUE, background = "#D3D3D3")
```
